臺灣高雄地方法院刑事判決　　　　　　　99年度訴字第1333號
公　訴　人　臺灣高雄地方法院檢察署檢察官
被　　　告　何銘盛
指定辯護人　本院公設辯護人黃文德
被　　　告　朱則輝
指定辯護人　周振宇律師
上列被告因毒品危害防制條例案件，經檢察官提起公訴（98年度
偵字第24756 號、99年度偵字第4113號），本院判決如下：
    主  文
何銘盛所犯如附表所示之罪，共拾捌罪，均累犯，各處如附表所
示之刑及沒收。應執行有期徒刑貳拾肆年。扣案海洛因伍拾貳包
（均含包裝。合計淨重伍點壹壹公克），均沒收銷燬之；NOKIA
廠牌手機壹支（含門號0000000000號SIM 卡壹張）、
門號0000000000號SIM 卡壹張，均沒收。未扣案販毒
所得新臺幣壹萬肆仟伍佰元，與朱則輝連帶沒收，如全部或一部
不能沒收時，以其等財產抵償之。
朱則輝所犯如附表所示之罪，共拾捌罪，均累犯，各處如附表所
示之刑及沒收。應執行有期徒刑參拾年。扣案海洛因伍拾貳包（
均含包裝。合計淨重伍點壹壹公克），均沒收銷燬之；NOKIA 廠
牌手機壹支（含門號0000000000號SIM 卡壹張）、門
號0000000000號SIM 卡壹張，均沒收。未扣案販毒所
得新臺幣壹萬肆仟伍佰元，與何銘盛連帶沒收，如全部或一部不
能沒收時，以其等財產抵償之。
    事  實
一、何銘盛於民國92年間，因贓物、搶奪案件，經臺灣臺南地方
    法院以92年度易字第685 號、92年度訴字第1106號判決分別
    判處有期徒刑4 月、6 月確定，嗣經臺灣臺南地方法院以94
    年度聲字第2053號裁定應執行有期徒刑8 月確定；另因竊盜
    案件，經臺灣臺南地方法院以94年度簡字第1451號判決判處
    有期徒刑6 月確定，上開各罪接續執行，於95年9 月5 日縮
    刑期滿執行完畢。朱則輝前因施用毒品案件，經送強制戒治
    後，於94年6 月10日執行完畢釋放。另前因肅清煙毒條例案
    件，經法院判處有期徒刑12年，嗣經減刑為有期徒刑8 年確
    定，於78年10 月21 日第1 次縮短刑期假釋付保護管束；復
    於前開第1 次假釋期間中再犯肅清煙毒條例、麻醉藥品管理
    條例等案件，經法院分別判處有期徒刑4 年、3 年8 月確定
    ，嗣經定其應執行之刑為有期徒刑7 年（前開2 罪嗣於96年
    7 月16日均因適用中華民國九十六年罪犯減刑條例經分別減
    刑為有期徒刑2 年、1 年10月，並經定其應執行之刑為3 年
    2 月），前開第1 次假釋亦經撤銷接續執行殘刑（殘刑3 年
    8 月又22日），於80年4 月10日入監服刑，於84年1 月5 日
    第2 次縮短刑期假釋付保護管束；復於前開第2 次假釋中再
    犯肅清煙毒條例、竊盜等案件，經法院分別判處有期徒刑3
    年3 月、3 年6 月、6 月確定，嗣後2 罪合併定其應執行之
    刑為有期徒刑3 年10月（前開3 罪嗣於96年7 月16日均因適
    用中華民國九十六年罪犯減刑條例經分別減刑為有期徒刑1
    年7 月又15日、1 年9 月、3 月，後2 罪並經定其應執行之
    刑為1 年10月），前開第2 次假釋亦經撤銷而予執行殘刑（
    殘刑6 年4 月又8 日），於85年1 月4 日入監服刑，於91年
    12月18日第3 次縮短刑期假釋付保護管束；復於前開第3 次
    假釋中因犯幫助施用第一級毒品之毒品危害防制條例案件，
    經法院判處有期徒刑1 年4 月確定（此罪嗣於96年7 月16日
    因適用中華民國九十六年罪犯減刑條例經減刑為有期徒刑8
    月），前開第3次 假釋亦經撤銷而予執行殘刑（殘刑6 年1
    月又22日），於94年6 月10日入監服刑，於97年3 月7 日減
    刑後縮刑期滿執行完畢。
二、詎何銘盛、朱則輝均不知警惕，明知海洛因係毒品危害防制
    條例第2 條第2 項第1 款所列之第一級毒品，未經許可不得
    持有、販賣，竟共同基於意圖營利販賣第一級毒品海洛因之
    各別犯意聯絡，由朱則輝自不詳管道取得不詳數量之海洛因
    後，分裝為重量不一之小包裝，而將之藏放在何銘盛依朱則
    輝指示而以自身名義承租位於高雄市○○區○○路49號2 樓
    出租套房內（下稱系爭出租套房），伺機對外販售。何銘盛
    、朱則輝再共同持用朱則輝所有之NOKIA 廠牌手機（含門號
    0000000000號SIM 卡1 張）、門號0000000000號SIM 卡1 張
    為聯絡工具，分別於附表編號1 ～18所示時間、地點、方式
    共同販賣第一級毒品海洛因共18次（附表編號5 、6 為未遂
    ，其餘16次均為既遂）以營利。嗣經警於98年8 月26日9 時
    15分許，持搜索票前往系爭出租套房執行搜索，當場查扣海
    洛因52包（均含包裝。合計淨重5.11公克）、朱則輝所有之
    NOKIA 廠牌手機（含門號0000000000號SIM 卡1 張）、門號
    0000000000號SIM 卡1 張，而查獲上情。
三、案經高雄市政府警察局苓雅分局報告臺灣高雄地方法院檢察
    署檢察官偵查起訴。
    理  由
壹、證據能力部分
一、證人王志中、郭耀庭、曾關宇、蔡建平、曾煥仰、何銘盛於
    警詢時之陳述，有證據能力：
    按被告以外之人於審判外之言詞或書面陳述，除法律有規定
    者外，不得作為證據，刑事訴訟法第159 條第1 項固有明文
    。惟按被告以外之人於檢察事務官、司法警察官或司法警察
    調查中所為之陳述，與審判中不符時，其先前之陳述具有較
    可信之特別情況，且為證明犯罪事實存否所必要者，得為證
    據，刑事訴訟法第159 條之2 亦有明文。被告何銘盛及其辯
    護人雖爭執證人王志中、郭耀庭、曾關宇、蔡建平、曾煥仰
    於警詢陳述之證據能力，被告朱則輝及其辯護人雖爭執證人
    曾關宇、蔡建平、何銘盛於警詢陳述之證據能力，然證人王
    志中、郭耀庭、曾關宇、蔡建平、曾煥仰、何銘盛於警詢時
    之陳述，與審判中所述未盡相符，本院以其等於警詢時陳述
    ，未與被告2 人同庭接受訊問，較無心理壓力，且未受外界
    之污染，較少權衡利害關係，且於偵查、審判中，均未表示
    警詢中有何不當詢問之情形，復於審判中已到庭經交互詰問
    ，依警詢之客觀環境及條件，應認其先前於警詢中之陳述，
    具有可信之特別情況，且為證明被告2 人本件犯罪存否所必
    要，依刑事訴訟法第159 條之2 規定，均應有證據能力。
二、本判決所引用認定被告2 人犯有本件犯行之其餘傳聞證據：
    按被告以外之人於審判外之言詞或書面陳述，除法律有規定
    者外，不得作為證據；又被告以外之人於審判外之陳述，雖
    不符刑事訴訟法第159 條之1 至第159 條之4 之規定，而經
    當事人於審判程序同意作為證據，法院審酌該言詞陳述或書
    面陳述作成時之情況，認為適當者，亦得為證據；當事人、
    代理人或辯護人於法院調查證據時，知有該法第159 條第1
    項不得為證據之情形，而未於言詞辯論終結前聲明異議者，
    視為有前項之同意，刑事訴訟法第159 條第1 項、第159 條
    之5 分別定有明文。本判決所引用之其餘各項證據資料，其
    屬於被告以外之人於審判外之陳述者，均據被告2 人及其等
    辯護人、檢察官於本院審理中不爭執證據能力（本院審訴卷
    第51頁），本院審酌上開證據作成時之情況，亦無不當取供
    等情形，認為以之作為本案之證據亦屬適當，核諸上開說明
    ，應有證據能力。
貳、實體部分
一、訊據被告何銘盛、朱則輝均矢口否認有附表所示販賣第一級
    毒品海洛因之犯行，被告何銘盛辯稱：我只是負責接電話，
    沒有在賣毒品云云，被告朱則輝辯稱：我沒有跟被告何銘盛
    一起賣毒品云云。經查：
  (一)高雄市政府警察局苓雅分局員警持搜索票，於98年8 月26日
    9 時15分許，前往被告何銘盛名義承租之系爭出租套房執行
    搜索，查扣被告何銘盛持有海洛因52包（均含包裝。合計淨
    重5.11公克）、被告何銘盛持用NOKIA 廠牌手機（含門號
    0000000000號SIM 卡1 張）、門號0000000000號SIM 卡1 張
    ，有法務部調查局98年9 月21日濫用藥物實驗室鑑定書（警
    二卷第114 頁）、本院98年聲搜字第1403號搜索票、高雄市
    政府警察局苓雅分局搜索筆錄暨扣押筆錄、扣押物品目錄表
    （警一卷第31-36 頁）、查獲現場及扣押物品照片（警一卷
    第42-54 頁）；另王志中、曾關宇於98年10月15日、曾煥仰
    於98年9 月22日經警採尿送鑑定之結果，均確呈嗎啡陽性反
    應，有高雄市立凱旋醫院98年10月12日、98年11月3 日濫用
    藥物尿液檢驗報告（本院訴一卷第71、73、74頁）在卷可憑
    ；門號0000000000號行動電話為王志中持用，門號
    0000000000號行動電話為郭耀庭持用，門號0000000000號行
    動電話為曾關宇持用，門號0000000000號行動電話為蔡建平
    持用，門號0000000000行動電話於98年7 、8 月間為曾煥仰
    持用等情，分別據證人王志中、郭耀庭、曾關宇、蔡建平、
    曾煥仰證述屬實，並有各該門號申設人資料在卷可參（警二
    卷第34、46、93頁），且為被告何銘盛、朱則輝所不爭執，
    此部分事實應堪認定。
  (二)附表編號1 至編號4 部分（即起訴書附表編號1 ）：
  1.被告何銘盛持用門號0000000000號行動電話，與王志中持用
    門號0000000000號行動電話於：
  (1)98年7 月14日13時18分許之通話內容為：「（被告何銘盛）
    喂！（王志中）喂，我志中仔，我等一下拿一千還你。（被
    告何銘盛）喔，好，你到了打給我。（王志中）好。」；於
    同日13時27分許之通話內容為：「（王志中）我到了。（被
    告何銘盛）喔，好、好、好。」
  (2)98年7 月14日17時6 分許之通話內容為：「（王志中）喂，
    我志中啊，我拿一千還你。（被告何銘盛）好啊。（王志中
    ）啊我到了，我到了。（被告何銘盛）好。」
  (3)98年7 月15日9 時14分許之通話內容為：「（王志中）我志
    中仔！（被告何銘盛）ㄟ。（王志中）我在這，我拿一千給
    你。（被告何銘盛）好、好。（王志中）我到了，我到了。
    」
  (4)98年7 月19日9 時23分許之通話內容為：「（王志中）喂，
    我志中仔！（被告何銘盛）嗯！（王志中）我拿一千還你。
    （被告何銘盛）你到了再打。（王志中）我到了。（被告何
    銘盛）好。」
    有通訊監察譯文在卷可稽（警二卷第32頁），復經本院當庭
    勘驗無訛（本院訴一卷第109-112 頁）。
  2.證人王志中於警詢及偵訊時均一致證稱：我於98年7 月14日
    13時18分及17時6 分與被告何銘盛持用之上開行動電話聯絡
    ，譯文中「我志中，我等一下拿一千還你」等語是我要向他
    購買毒品的意思，我當天總共向被告何銘盛購買2 次海洛因
    毒品，在高雄市苓雅區○○○路與凱旋路口附近交易，均購
    買1000元海洛因；我於98年7 月15日9 時14分與被告何銘盛
    持用之上開行動電話聯絡，譯文中「我志中，我拿一千給你
    」等語是當天9 時許，在高雄市苓雅區○○○路與凱旋路口
    附近，向被告何銘盛購買1000元之海洛因等語綦詳（警二卷
    第26-30 頁、偵一卷第34頁），並於本院審理時證稱：我於
    98年7 月19日9 時23分許撥打上開電話給被告何銘盛是要跟
    他拿海洛因等語（本院訴一卷第112 頁），參以被告何銘盛
    於本院審理時一度供承：附表編號1 至編號4 （即起訴書附
    表編號1 ）如果證人王志中於警詢、偵訊或本院審理時有說
    到跟我交易毒品的那幾次，我都承認等語（本院訴二卷第54
    頁），堪認被告何銘盛確有如附表編號1 至編號4 所示販賣
    第一級毒品海洛因予王志中之犯行。
  (三)附表編號5、6 部分（即起訴書附表編號2 ）：
  1.被告何銘盛持用門號0000000000號行動電話，與郭耀庭持用
    門號0000000000號行動電話於：
  (1)98年7 月13日16時43分許之通話內容為：「（被告何銘盛）
    喂！（郭耀庭）建忠仔哩吶？（被告何銘盛）嘿！（郭耀庭
    ）我現在在一心路，我現在人在這裡。（被告何銘盛）喔，
    好啦。（郭耀庭）好。」
  (2)98年7 月27日17時56分許之通話內容為：「（郭耀庭）喂,
    逗陣仔啦！（被告何銘盛）你誰啊？（郭耀庭）廷仔啦，建
    忠！（被告何銘盛）蛤！（郭耀庭）建忠仔哩吶！（被告何
    銘盛）嘿啊、嘿！（郭耀庭）啊我現在在這裡等你喔！（被
    告何銘盛）在哪？（郭耀庭）好！（被告何銘盛）在哪啦？
    」；於同日17時57分許之通話內容為：「（被告何銘盛）你
    在哪裡等啊？（郭耀庭）啊你騎進這條巷子這裡啊。（被告
    何銘盛）哪一條巷子啊？（郭耀庭）啊就最早的這一條啊。
    （被告何銘盛）沒啦，啊我現在也沒有在那裡了。（郭耀庭
    ）啊沒你現在在哪啊？（被告何銘盛）你誰啊？（郭耀庭）
    我廷仔！（被告何銘盛）廷仔是誰哩？（郭耀庭）耀廷仔沒
    ！（被告何銘盛）耀廷仔！（郭耀庭）啊～那陣子不是跟你
    拿～（被告何銘盛）喔～你嘛～嘿啊～電話中也不要講～希
    勒～我現在人沒在那裡。（郭耀庭）啊你現在在哪裡？（被
    告何銘盛）我在崛江在逛街啦，新崛江啦！（郭耀庭）喔，
    我知啦，相同上次，崛江那裡哩吶。（被告何銘盛）嘿啊，
    你到文橫跟文化再打給我。（郭耀庭）叨位啊？（被告何銘
    盛）文化跟文橫路。（郭耀庭）文橫路～（被告何銘盛）跟
    文化路，在新崛江這裡。（郭耀庭）啊我到新崛江馬上打給
    你啊。（被告何銘盛）喔、好。」；於同日18時3 分許之通
    話內容為：「（被告何銘盛）喂！（郭耀庭）你講文橫路跟
    什麼路啊？（被告何銘盛）文化。（郭耀庭）文橫路跟什麼
    路啊？（被告何銘盛）文化。（郭耀庭）文化！（被告何銘
    盛）嘿！文化，文橫跟文化。（郭耀庭）文化跟文化？（被
    告何銘盛）文橫跟文化。（郭耀庭）啊我現在在崛江這裡咧
    ，新崛江嗯？（被告何銘盛）嘿啊，新崛江，很熱鬧，奧斯
    卡這邊，進來就是奧斯卡電影院這裡。（郭耀庭）喔！你在
    那裡哩吶？（被告何銘盛）嘿！我在文橫路與文化路。」
    有通訊監察譯文在卷可稽（警二卷第47-48 頁），復經本院
    當庭勘驗屬實（本院訴一卷第142 、146-148 頁）。
  2.證人郭耀庭於警詢及偵訊時均一致證稱：我於98年7 月13日
    16時43分與被告何銘盛持用之上開行動電話聯絡，當天在高
    雄市○○區○○路新崛江夜市見面，是要跟他買海洛因；我
    於98年7 月27日17時56分與被告何銘盛持用上開行動電話聯
    絡，相約在高雄市○○區○○路新崛江夜市內的奧斯卡電影
    院門前見面，我當天要向綽號「建忠」之被告何銘盛購買
    500 元的海洛因等語（警二卷第39-44 頁、偵一卷第44-46
    頁），證人郭耀庭於本院審理時證稱：我於98年7 月13日當
    天與被告何銘盛通話後見面，本來是要跟被告何銘盛買1000
    元的海洛因，我看到被告何銘盛拿感覺像是糖的東西，我不
    確定是否為海洛因，所以我就沒拿，錢也沒給被告何銘盛；
    我於98年7 月27日當天與被告何銘盛通話後見面，本來是要
    看能否跟被告何銘盛拿海洛因，但因為我帶的錢不夠，本來
    想跟被告何銘盛商量先拿海洛因，但他不肯，我就走了等語
    （本院訴一卷第144-150 頁），參以證人郭耀庭於警詢證稱
    ：我向被告何銘盛購買海洛因是要自己施用，但他都拿摻很
    多糖粉的海洛因賣給我等語（警二卷第44頁），堪認郭耀庭
    與被告何銘盛於98年7 月13日、98年7 月27日，以上開門號
    行動電話聯絡係為約定購買海洛因，然雙方見面後因郭耀庭
    對交易海洛因之品質有疑慮或郭耀庭攜帶現金不足，而均未
    完成交易。另佐以被告何銘盛於本院審理時一度供承：附表
    編號5 、6 （即起訴書附表編號2 ）如果證人郭耀庭於警詢
    、偵訊或本院審理時有說到跟我交易毒品的那幾次，我都承
    認等語（本院訴二卷第54頁），堪認被告何銘盛確有如附表
    編號5 、6 所示販賣第一級毒品海洛因予郭耀庭未遂之犯行
    。
  (四)附表編號7、8 部分（即起訴書附表編號3 ）：
  1.門號0000000000號行動電話之持用人，與曾關宇持用門號
    0000000000號行動電話，於98年7 月21日13時53分許之通話
    內容為：「（上開門號持用人）喂！（曾關宇）我是宇阿，
    在你們外面巷子口。（上開門號持用人）好。」，有通訊監
    察譯文在卷可稽（警一卷第21頁），復經本院當庭勘驗屬實
    （本院訴一卷第156-157 頁）。而證人曾關宇於警詢時證稱
    ：經警查獲之海洛因1 小包係98年7 月21日向綽號「長腳」
    之男子以500 元購得；被告朱則輝就是綽號「長腳」之販毒
    男子等語（警二卷第55頁），於偵訊時證稱：我於98年7 月
    21日13時53分許有撥打被告朱則輝使用門號，與被告朱則輝
    約在他住處外巷口向他購買500 元之海洛因等語（偵一卷第
    38-39 頁），核與證人即被告何銘盛於本院審理時證稱：曾
    關宇於98年7 月21日購買的那包海洛因是由我接聽電話，由
    被告朱則輝交付海洛因給曾關宇等語（本院訴二卷第50頁）
    大致相符，堪認上開通話內容中0000000000號門號持用人係
    被告何銘盛，而本次交易實際交付海洛因予曾關宇者係被告
    朱則輝無訛，參以被告何銘盛於本院審理時一度供承：附表
    編號7 （即起訴書附表編號3 (1)）如果證人曾關宇於警詢、
    偵訊或本院審理時有說到跟我交易毒品的那幾次，我都承認
    等語（本院訴二卷第54頁），堪認被告何銘盛確有如附表編
    號7 所示接聽曾關宇電話後，由被告朱則輝出面交付500 元
    之海洛因予曾關宇並收取價金之犯行。
  2.被告何銘盛持用門號0000000000號行動電話，與曾關宇持用
    門號0000000000號行動電話，於98年7 月22日10時59分許之
    通話內容為：「（曾關宇）我是宇阿。（被告何銘盛）嗯。
    （曾關宇）現在有空嗎？（被告何銘盛）宇阿？（曾關宇）
    嘿！（被告何銘盛）阿你昨天有沒有怎樣？（曾關宇）沒啦
    ，就送地院、交保就回來了。（被告何銘盛）你過來，過來
    再打。」；於同日19時30分許之通話內容為：「（曾關宇）
    我是宇仔。（被告何銘盛）宇仔！（曾關宇）說實在的，我
    現在只籌到500 元，麻煩一次好不好？你早上用那些，我現
    在拿500 過去給你，好不好？（被告何銘盛）好啦，你過來
    ，以後不要這樣了啦！（曾關宇）好啦。（被告何銘盛）因
    為這沒辦法啦。（曾關宇）挖災啦。（被告何銘盛）你講話
    都不會漂亮。（曾關宇）好啦，挖災啦。」；於同日19時53
    分許之通話內容為：「（曾關宇）我在巷子這。（被告何銘
    盛）你過去後面那邊啦，那條圍牆邊後面一點那邊。（曾關
    宇）好。（被告何銘盛）好，你在那邊等我一下。」，有通
    訊監察譯文在卷可稽（警一卷第21頁），復經本院當庭勘驗
    屬實（本院訴一卷第158-161 頁）。而證人曾關宇於警詢及
    偵訊時均一致證稱：我於98年7 月22日19時30分、19時53分
    以上開行動電話聯絡交易毒品，是要跟對方購買海洛因500
    元，當天是由被告何銘盛出面將500 元之海洛因1 包交給我
    並收取價金，該次有交易成功等語（警二卷第57-58 頁、偵
    一卷第39頁），證人曾關宇於本院審理時雖證稱：98年7 月
    22日當天有與被告何銘盛見面，是要跟他一起去拿海洛因，
    但沒有拿到云云（本院訴一卷第162-163 頁），惟其亦證稱
    ：我當天於19時許與被告何銘盛見面時，有拿500 元給被告
    何銘盛等語（本院訴一卷第163 頁），參以被告何銘盛於本
    院審理時一度供承：附表編號8 （即起訴書附表編號3 (2)）
    如果證人曾關宇於警詢、偵訊或本院審理時有說到跟我交易
    毒品的那幾次，我都承認等語（本院訴二卷第54頁），堪認
    被告何銘盛確有如附表編號8 所示交付第一級毒品海洛因予
    曾關宇並收取價金之販賣犯行。
  (五)附表編號9、10部分（即起訴書附表編號4 ）：
  1.門號0000000000號行動電話之持用人，與蔡建平持用門號
    0000000000號行動電話於：
  (1)98年7 月13日13時7 分許之通話內容為：「（蔡建平）喂ㄟ
    ！（上開門號持用人）ㄟ。（蔡建平）啊在家嗎？（上開門
    號持用人）有啊。（蔡建平）啊～我等一下過去，拿一千給
    你！（上開門號持用人）喔，好好。（蔡建平）我拿一千還
    你。（上開門號持用人）好。」；於同日13時36分許之通話
    內容為：「（上開門號持用人）嗯！（蔡建平）ㄟ我到了。
    （上開門號持用人）好、好。」
  (2)98年8 月18日17時46分許之通話內容為：「（上開門號持用
    人）喂！（蔡建平）喂，我阿五（音譯）啦！（上開門號持
    用人）嘿！（蔡建平）嘿！你下午休息嗎？（上開門號持用
    人）嗯。（蔡建平）啊不就現在才要工作？（上開門號持用
    人）嗯。（蔡建平）是喔！（上開門號持用人）對啊！（蔡
    建平）啊我現在過去好嗎？（上開門號持用人）好啊！（蔡
    建平）我到時候再先拿五百還你！（上開門號持用人）好啊
    ！（蔡建平）我到打給你。（上開門號持用人）好啊。」；
    於同日18時20分許之通話內容為：「（蔡建平）我到了（上
    開門號持用人）好。」
    有通訊監察譯文在卷可稽（警三卷第14、16頁），復經本院
    當庭勘驗屬實（本院訴二卷第28 -32 頁 ）。
  2.證人蔡建平於警詢時證稱：我於98年7 月13日以上開行動電
    話聯絡被告何銘盛，譯文中「啊～我等一下過去，拿一千還
    你！」指要向被告何銘盛購買1000元之海洛因，當天我有與
    綽號「阿弟仔」之被告何銘盛在高雄市苓雅區○○○路國際
    商工前見面，向他購買1000元之海洛因1 小包；我於98年8
    月18日以上開行動電話聯絡被告何銘盛，我於當天18時20分
    許有與被告何銘盛在高雄市○○區○○路與民生路口見面交
    易，向他購買500 元海洛因1 小包等語（警二卷第73-75 頁
    ），堪認上開0000000000號門號持用人係被告何銘盛無訛，
    參以被告何銘盛於本院審理時一度供承：附表編號9 、10（
    即起訴書附表編號4 ）如果證人蔡建平於警詢、偵訊或本院
    審理時有說到跟我交易毒品的那幾次，我都承認等語（本院
    訴二卷第54頁），堪認被告何銘盛確有如附表編號9 、10所
    示交付第一級毒品海洛因予蔡建平並收取價金之販賣犯行。
  (六)附表編號11至編號18部分（即起訴書附表編號5 ）：
  1.被告何銘盛持用門號0000000000號行動電話，與曾煥仰持用
    門號0000000000號行動電話於：
  (1)98年7 月13日17時45分許之通話內容為：「（被告何銘盛）
    喂！（曾煥仰）ㄟ！逗陣ㄟ！（被告何銘盛）啥！（曾煥仰
    ）這一千塊的會仔～我現在拿過去！（被告何銘盛）好啊，
    你過來再打啊。」；於同日17時54分許之通話內容為：「（
    被告何銘盛）喂！（曾煥仰）喂，逗陣仔，出來收會仔錢！
    （被告何銘盛）喔，好。」
  (2)98年7 月14日12時59分許之通話內容為：「（被告何銘盛）
    喂！（曾煥仰）我會仔寫一千，現在拿過去給你！（被告何
    銘盛）好，你到時再打一下。（曾煥仰）喔、好。」；於同
    日13時5 分許之通話內容為：「（被告何銘盛）喂ㄟ！（曾
    煥仰）喂，出來收會仔錢喔！（被告何銘盛）喔，好、好。
    」；於同日14時12分許之通話內容為：「（被告何銘盛）喂
    ！（曾煥仰）喂，現在出來收會仔錢。（被告何銘盛）現在
    ！」
  (3)98年8 月4 日16時36分許之通話內容為：「（被告何銘盛）
    喂！（曾煥仰）ㄟ逗陣仔！（被告何銘盛）ㄟ！（曾煥仰）
    啊～過去你那裡繳一千塊的會仔。（被告何銘盛）好啊，你
    是否知道在哪裡？（曾煥仰）知道啊，大同路跟林森路那裡
    。（被告何銘盛）對啊。（曾煥仰）對啊，我到那裡再打給
    你啦。（被告何銘盛）多久啊？（曾煥仰）差不多～二分半
    鐘就到了啦。（被告何銘盛）沒關係，你到了再打！」
  (4)98年8 月5 日14時4 分許之通話內容為：「（被告何銘盛）
    喂！（曾煥仰）喂，逗陣仔！（被告何銘盛）喂ㄟ！（曾煥
    仰）我拿一千塊～給你。（被告何銘盛）喂～喂！（曾煥仰
    ）喂！有聽到沒有啊？（被告何銘盛）很小聲咧！（曾煥仰
    ）要拿一千塊還你啦。（被告何銘盛）嘿！（曾煥仰）這樣
    你聽有沒有啊？（被告何銘盛）有啦，你誰啊？（曾煥仰）
    我勇仔啦。（被告何銘盛）嘿，好，你過來，我在文化路、
    文橫路這裡逛街咧。（曾煥仰）知道啦。（被告何銘盛）文
    化路。」
  (5)98年8 月5 日22時27分許之通話內容為：「（被告何銘盛）
    喂！（曾煥仰）喂！逗陣仔！（被告何銘盛）ㄟ。（曾煥仰
    ）啊我現在拿一千過去～繳會仔！（被告何銘盛）喔，好啊
    ，你過來～那個～老地方。（曾煥仰）你跟我講的那裡嗎？
    （被告何銘盛）沒，老地方啦。（曾煥仰）老地方在哪裡啊
    ？就文橫路那裡嗎？（被告何銘盛）沒啦，大同路跟林森路
    。（曾煥仰）喔，好、好、好。」；於同日22時31分許之通
    話內容為：「（曾煥仰）喂！逗陣仔！我到了！（被告何銘
    盛）你在哪裡？（曾煥仰）誒！老地方那裡！（被告何銘盛
    ）喔！好！（曾煥仰）你跟我說的那裡！（被告何銘盛）好
    ！
  (6)98年8 月10日18時28分許之通話內容為：「（被告何銘盛）
    喂！（曾煥仰）喂ㄟ！（被告何銘盛）喂！（曾煥仰）逗陣
    仔！啊會仔寫一千。（被告何銘盛）嘿！（曾煥仰）會仔寫
    一千啦。（被告何銘盛）喔。（曾煥仰）（被告何銘盛）（
    曾煥仰）（被告何銘盛）（曾煥仰）啊要拿到那裡繳啊？（
    被告何銘盛）你誰啊？勇仔哩！（曾煥仰）嘿啦。（被告何
    銘盛）老地方啊。（曾煥仰）啥！（被告何銘盛）老地方啊
    。（曾煥仰）老地方在哪啊？（被告何銘盛）我前天不是跟
    你報過了。（曾煥仰）喔～你租的那裡吶？（被告何銘盛）
    嘿。（曾煥仰）好啦。（被告何銘盛）你到了再打！（曾煥
    仰）喔。」
  (7)98年8 月12日19時25分許之通話內容為：「（曾煥仰）喂！
    （被告何銘盛）喂！（曾煥仰）喂！逗陣仔！（被告何銘盛
    ）嘿！（曾煥仰）我會仔寫一千，我現在那個～。（被告何
    銘盛）你從下午打到現在還沒到？（曾煥仰）什麼啊？（被
    告何銘盛）你不是很早就打了！（曾煥仰）我現在才打而已
    ！（被告何銘盛）唬～唬～。（曾煥仰）你在作夢喔！（被
    告何銘盛）你現在才打嗎？（曾煥仰）嘿啊。（被告何銘盛
    ）我可能剛才～有喝兩杯，正在吃海產！我酒醉了！（曾煥
    仰）喔！（被告何銘盛）我在崛江這裡逛街啦！（曾煥仰）
    啊要到哪裡啊？（被告何銘盛）文橫路跟文化路啦！你到這
    裡再打。（曾煥仰）喔！好啦！（被告何銘盛）喔、好。」
    ；於同日19時31分許之通話內容為：「（被告何銘盛）喂！
    （曾煥仰）喂！逗陣仔！我到了。（被告何銘盛）我跟你講
    ，那裡～那裡有那個啦！我跟你講！（曾煥仰）嘿！（被告
    何銘盛）你來五福路上ㄟ麥當勞，舊大統這裡有一間麥當勞
    啦！（曾煥仰）喔。好、好、好。」
  (8)98年8 月15日18時49分許之通話內容為：「（被告何銘盛）
    喂！（曾煥仰）喂！鬥陣ㄟ！（被告何銘盛）嘿！（曾煥仰
    ）我會仔寫一千喔！（被告何銘盛）喔，好，你到了再打。
    （曾煥仰）喔，老地方喔！（被告何銘盛）嘿！」；於同日
    18時56分許之通話內容為：「（被告何銘盛）喂！（曾煥仰
    ）喂！逗陣仔，我到了。（被告何銘盛）好。」
    有通訊監察譯文在卷可稽（警二卷第90-92 頁），復經本院
    當庭勘驗屬實（本院訴一卷第189-212 頁）。
  2.證人曾煥仰於警詢時證稱：我於98年7 月13日起至98年8 月
    15日間有以上開電話聯絡綽號「建忠」之被告何銘盛，均是
    要向他購買1000元之海洛因，我在電話中都稱呼被告何銘盛
    為「逗陣仔」等語（警二卷第81-83 頁），並於偵訊時證稱
    ：我於98年7 月13日、同年7 月14日、8 月4 日、8 月5 日
    有向被告何銘盛買海洛因，且98年8 月5 日當天買了2 次，
    我跟被告何銘盛交易模式都是看被告何銘盛人在哪裡，我再
    去他說的地方找他等語（偵一卷第62-63 頁）。證人曾煥仰
    於本院審理時證稱：我與被告何銘盛以上開電話聯絡後見面
    ，均有拿到1000元的海洛因並完成交易；（附表編號11、12
    ）交易地點在文化路與文橫路口，（附表編號13至編號16、
    編號18）交易地點在大同路林森路口，（附表編號17）交易
    地點在高雄市舊大統之麥當勞等語（本院訴一卷第198-212
    頁），參以被告何銘盛於本院審理時一度供承：附表編號11
    至編號18（即起訴書附表編號5 ）如果證人曾煥仰於警詢、
    偵訊或本院審理時有說到跟我交易毒品的那幾次，我都承認
    等語（本院訴二卷第54頁），堪認被告何銘盛確有如附表編
    號11至編號18所示交付第一級毒品海洛因予曾煥仰並收取價
    金之販賣犯行。
  (七)證人即被告何銘盛於警詢、偵訊及本院審理時均一致證稱：
    本件在系爭出租套房查扣之海洛因52小包均是綽號「長腳」
    即被告朱則輝所有，是由被告朱則輝分裝，門號0000000000
    、0000000000號都是綽號「長腳」與我在使用；系爭出租套
    房是綽號「長腳」委託我出面承租，98年7 月26日承租當天
    被告朱則輝有找他朋友陳氏鳳陪我過去跟房東簽約，被告朱
    則輝要我去系爭出租套房住，幫忙接聽電話、交付海洛因給
    買家，我可以換取免費的海洛因施用；扣案52小包海洛因是
    由被告朱則輝分裝；我於98年7 、8 月間，是在三多路與凱
    旋路之國際商專附近被告朱則輝之租屋處幫忙被告朱則輝接
    聽電話，被告朱則輝會提供我海洛因施用，後來因曾關宇於
    98 年7月21日購買毒品被查獲後仍打電話給我要拿毒品，我
    回去告訴被告朱則輝後，被告朱則輝說因為有人被抓到，要
    再找房子，於98年7 月26日叫我過去幫忙承租房子等語（警
    一卷第3 頁、警三卷第2-3 頁、偵一卷第9 頁、本院訴二卷
    第47-51 頁），核與證人即系爭出租套房之出租人許清菊於
    本院審理時證稱：最初是陳氏鳳自己來向我租房子，說要跟
    她先生要來住，但因陳氏鳳是外籍人士，沒有身分證，幾天
    後陳氏鳳與她所稱的先生即被告朱則輝一起來，但被告朱則
    輝無法提出身分證，陳氏鳳就改說要租給她先生的弟弟即被
    告何銘盛住，後來被告何銘盛有拿身分證來，就由被告何銘
    盛承租，簽完租約陳氏鳳有拿兩個月房租的押金給被告何銘
    盛再交付給我，無拿到錢就直接把鑰匙交付給陳氏鳳，後來
    實際上住在系爭出租套房的應該是陳氏鳳及被告朱則輝，因
    為看到陳氏鳳及被告朱則輝的比例比較高，也曾經有看過被
    告何銘盛在裡面走動；他們只住1 個月就搬走，我是把押金
    退給陳氏鳳，鑰匙是陳氏鳳還給我的，我的直覺是陳氏鳳與
    被告朱則輝實際上住在系爭出租套房，但卻由被告何銘盛提
    出證件出面承租系爭出租套房等語（本院訴字卷第89-92 頁
    ）相符，並有房屋租賃契約書（警一卷第66 -68頁）在卷可
    憑，足認系爭出租套房確係被告朱則輝委由被告何銘盛提出
    證件出面承租，且系爭出租套房實際居住人應係被告朱則輝
    及陳氏鳳，參以證人即被告朱則輝之友人陳氏鳳於本院審理
    時證稱：我有去監所看被告何銘盛並叫被告何銘盛不要亂講
    話，因我朋友即被告朱則輝沒有做什麼事，我是關心被告朱
    則輝等語（本院訴二卷第96頁），並有法務部矯正署高雄第
    二監獄100 年3 月11日函暨附件接見明細表（本院訴二卷第
    76-79 頁）在卷可參，衡情，系爭出租套房之押金既係由陳
    氏鳳交付房東許清菊，而陳氏鳳與被告何銘盛素無交情，復
    據證人陳氏鳳證述屬實，堪信系爭出租套房押金應係被告朱
    則輝交由陳氏鳳支付予房東許清菊，且系爭出租套房雖係以
    被告何銘盛名義承租，然實際使用人係被告朱則輝既如前述
    ，足認在系爭出租套房查扣之海洛因52包均係被告朱則輝所
    有並由其完成分裝後，委由被告何銘盛接聽買家電話並出面
    交付海洛因、收取價金以伺機對外販售。
  (八)又門號0000000000號行動電話申設人朱則振為被告朱則輝之
    弟，該門號實際持用人為被告朱則輝乙節，業據被告朱則輝
    於警詢供承屬實（警二卷第11頁），並有門號0000000000號
    通聯調閱查詢單（警一卷第76頁）在卷可參。而被告何銘盛
    持用門號0000000000號行動電話，與被告朱則輝持用門號
    0000000000號行動電話，於98年8 月10日20時9 分許之通話
    內容為：「（被告朱則輝）喂！（被告何銘盛）喂！我阿盛
    仔啦！（被告朱則輝）喂！（被告何銘盛）我阿盛仔！（被
    告朱則輝）嘿、嘿，安吶？（被告何銘盛）嘿，啊你甘有要
    回去？因為你～你～你那裡有沒有～你那裡剩希勒～剩三個
    工人喔！（被告朱則輝）嘿啊，等一下，等一下。（被告何
    銘盛）沒關係，啊沒就～三個工人可能今天會做到加班，做
    到下班啊。（被告朱則輝）等一下，等一下我就回去了。（
    被告何銘盛）喔～好啦，啊沒你沒閒啦～唬～那嘿啊吶走的
    時候我再打給你唬！（被告朱則輝）沒啦！我等咧回去，看
    怎樣，我回去看怎樣。（被告何銘盛）好啦、好。」，有通
    訊監察譯文在卷可稽（警一卷第14頁），證人即被告何銘盛
    於警詢時證稱：我於98年8 月10日20時9 分持用0000000000
    號行動電話撥打至被告朱則輝持用0000000000號行動電話，
    譯文中「我、阿盛，你有要回去了嗎？因為你那裡剩3 個工
    人喔！3 個工人今天可能會作到加班，作到下班」是我撥打
    電話告訴被告朱則輝沒有毒品了，只剩3 包的意思等語在卷
    （警三卷第5 頁），衡以被告何銘盛與被告朱則輝素無嫌隙
    ，業據被告朱則輝於警詢時陳明在卷（警二卷第10頁背面）
    ，被告何銘盛當無任意誣陷被告朱則輝之理，足認被告何銘
    盛與被告朱則輝間上開門號之聯繫內容，確係談論共同販賣
    海洛因之相關事宜。參以證人即被告何銘盛於偵訊時供承其
    與被告朱則輝認識後，原來要找被告朱則輝買海洛因的人就
    由其出面替被告朱則輝交易，其變成被告朱則輝的小弟等語
    （偵一卷第27頁），於本院審理時並證稱其於98年7 月26日
    出面承租系爭出租套房之前，幾乎每天都會去被告朱則輝位
    於高雄市○○路與凱旋路口之租屋處幫被告朱則輝接聽購買
    海洛因的電話等語（本院訴二卷第49頁）明確，而本件在系
    爭出租套房查扣NOKIA 廠牌手機（含門號0000000000號SIM
    卡1 張）、門號0000000000號SIM 卡1 張，原均係陳氏鳳所
    有，嗣贈與被告朱則輝使用，復由被告朱則輝提供被告何銘
    盛使用，業據證人陳氏鳳於本院審理時證述在卷（訴二卷第
    100 頁背面），核與被告何銘盛之供述相符（訴二卷第100
    頁背面），堪信被告朱則輝確係本件扣案52包海洛因之實際
    所有人，並提供NOKIA 廠牌手機（含門號0000000000號SIM
    卡1 張）、門號0000000000號SIM 卡1 張供被告何銘盛聯絡
    販毒買家使用，被告朱則輝確已參與附表編號1 至編號18所
    示各次販賣第一級毒品海洛因之犯行無訛，是辯稱其並未與
    被告何銘盛共同賣毒品云云，應係事後卸責之詞，洵無可採
    。
  (九)按販賣毒品乃違法行為，交易雙方類皆以隱匿秘密之方式而
    為，且毒品無公定價格，每次購買價量，隨時可能依雙方關
    係深淺、資力、需求量及對行情之認知、來源是否充裕、查
    緝是否嚴緊，購買者被查獲時供述來源對象之可能性風險等
    因素之評估，因而異其標準，機動調整，非可一概而論。販
    賣毒品之利潤所得，除經坦承犯行或價量俱屬明確者外，本
    難查得實情，是以除非別有積極事證，足認係以同一價量委
    託代買、轉售或無償贈與，確未牟利以外，尚難執此遽認非
    法販賣毒品之證據尚有不足（最高法院97年度臺上字第1012
    號、3557號判決）。是販毒之人從價差或量差中牟利方式雖
    異，其意圖營利之非法販賣行為則一，茍無任何利益可圖，
    本件被告何銘盛、朱則輝實無甘冒罹重典之風險而共同販賣
    海洛因予他人之理，足認被告2 人自係有利潤可圖，而基於
    營利意圖而販賣海洛因，且其販入之價格必較售出之價格低
    廉而從中賺取差價牟利無訛。
  (十)綜上，本件事證明確，被告何銘盛、朱則輝之前揭犯行均堪
    認定，應依法論科。
二、論罪科刑
  (一)查毒品危害防制條例已於98年5 月20日修正公布，又因本次
    修法並未明定法律生效施行日期，致關於本次修正毒品危害
    防制條例條文應自何時起生效施行發生爭議。雖毒品危害防
    制條例第36條規定「本條例自公布後六個月施行」。惟按，
    毒品危害防制條例第36條係該條例於92年7 月9 日修正時所
    制定，其立法理由謂：「依本條例新修正之規定，法務部需
    會同衛生署成立審議委員會每3 個月定期檢討調整毒品之分
    級及品項，而本次新增第四級毒品，有需要在新法施行前先
    經該審議會檢討後再調整公佈，且依修正條文亦有必要再訂
    定相關子法及修正相關法規，以配合本條例之施行，故亦有
    需要預留適當緩衝期，以利訂頒相關子法及相關法規之配合
    修正」，是前揭毒品危害防制條例第36條所稱「自公布後6
    個月施行」之法律，即應專指92年7 月9 日該次全面修正毒
    品危害防制條例之條文，而該條於毒品危害防制條例本次修
    正時並未再做修訂或變更，於立法理由亦未說明本次修正條
    文係依該條例第36條規定，於修正後6 個月始生效之要旨，
    故尚難認本次毒品危害防制條例之修正有上開規定之適用。
    又按中央法規標準法第13條規定：「法規明定自公布日或發
    布日施行者，自公布或發布之日起算至第3 日起發生效力」
    ，而於法規未明示自公布日或發布日施行之情形，應僅能解
    為立法機關之意思為該法規從公布日施行，否則立法者當會
    另定其他生效日期，從而本院認為毒品危害防制條例98年5
    月20日修正公布之條文，當適用中央法規標準法第13條規定
    ，認為應自公布日起算第3 日起生效，即生效日應為98年5
    月22日。本件被告2 人行為時係98年7 、8 月間（詳如附表
    所示），揆諸上開說明，自應逕行適用修正後之毒品危害防
    制條例之規定，而無新舊法律比較適用之問題。
  (二)按海洛因係毒品危害防制條例第2 條第2 項第1 款所定之第
    一級毒品，依法不得持有、販賣。核被告何銘盛、朱則輝如
    附表編號1 至編號4 、編號7 至編號18所為，均係犯毒品危
    害防制條例第4 條第1 項販賣第一級毒品罪；如附表編號5
    、6 所為，均係犯毒品危害防制條例第4 條第6 項、第1 項
    販賣第一級毒品未遂罪，公訴意旨認被告2 人此部分所為應
    成立毒品危害防制條例第4 條第1 項販賣第一級毒品罪，尚
    有未洽，惟因販賣既遂與未遂間，為實質上一罪，僅行為階
    段不同，是本院就被告2 人此部分販賣第一級毒品罪，改論
    以販賣第一級毒品未遂罪，僅係犯罪事實之一部減縮，尚無
    變更起訴法條之問題，爰並就未遂部分犯行，依刑法第25條
    第2 項之規定，按既遂犯之刑減輕之。又被告2 人各次販賣
    前持有海洛因之行為，為其後之各次販賣行為所吸收，均不
    另論罪。被告2 人間，就前揭16次販賣第一級毒品既遂、及
    2 次販賣第一級毒品未遂犯行，均有犯意聯絡及行為分擔，
    均應論以共同正犯。另依毒品危害防制條例所定之販賣毒品
    罪之構成要件文義，並無從認定立法者本即預定該犯罪之本
    質，必有數個同種類行為而反覆實行之集合犯行，故販賣毒
    品罪，難認係集合犯（96年度臺上字第6048號判決意旨參照
    ），且被告2 人如附表所示販賣海洛因犯行，時地並非密接
    ，亦難認屬接續犯，應認被告2 人如附表所示共18次犯行，
    均犯意各別、行為互殊，俱應分論併罰。又被告2 人有如事
    實欄所示之犯罪科刑及執行情形，有臺灣高等法院被告前案
    紀錄表在卷可按，其等於受徒刑之執行完畢後，5 年以內故
    意再犯本件如附表所示有期徒刑以上各罪，均屬累犯，應依
    刑法第47條第1 項之規定，分別加重其刑，除被告2 人所犯
    販賣第一級毒品之法定刑死刑、無期徒刑部分依刑法第64條
    第1 項、第65條第1 項之規定不得加重其刑外，餘均應依法
    加重其刑。
  (三)次按毒品危害防制條例第17條第2 項規定：「犯第四條至第
    八條之罪於偵查及審判中均自白者，減輕其刑」，固指偵查
    及審判中均有自白而言。然所謂自白乃對自己之犯罪事實全
    部或主要部分為肯定供述之意。至行為人之行為應如何適用
    法律，屬法院就所認定之事實，本於職權如何為法律上評價
    之問題，故被告是否曾為自白，不以自承所犯之罪名為必要
    （最高法院100 年度臺上字第520 號判決意旨參照）。又按
    所謂自白乃指於刑事追訴機關發覺其犯行後，自動供述不利
    於己之犯罪事實之謂，至於對阻卻責任或阻卻違法之事由，
    有所主張或辯解，乃辯護權之行使，仍不失為自白（最高法
    院75年度臺上字第7114號、88年度臺上字第1862號、89年度
    臺上字第4513號判決意旨參照）。故毒品危害防制條例第17
    條第2 項所稱於偵查及審判中均自白，並不以對全部犯罪事
    實自白為必要，即自白犯罪事實之一部，亦有該法條得減輕
    其刑規定之適用；所謂「偵查」係包含司法警察機關之調查
    程序在內，所謂「自白」不以自始至終為相同之自白為必要
    ，苟曾經1 次自白犯罪，即得減刑。本件被告何銘盛於98年
    10月12日警詢時坦承有販賣海洛因給蔡建平、曾煥仰等語（
    警三卷第3-4 頁），於同日偵訊時坦承其與被告朱則輝認識
    後，原來要找被告朱則輝買海洛因的人就由其出面替被告朱
    則輝交易，其變成被告朱則輝的小弟等語（偵一卷第27頁）
    ，復於100 年3 月7 日本院審理時坦承附表編號1 至編號18
    如果證人王志中、郭耀庭、曾關宇、蔡建平、曾煥仰於警詢
    、偵訊或本院審理時有說到跟我交易毒品的那幾次，其都承
    認等語（本院訴二卷第54頁），且被告何銘盛雖辯稱其僅係
    幫忙被告朱則輝接聽電話而沒有在販賣毒品，惟此乃其對阻
    卻責任之事由，有所辯解，仍不失為自白。是本件被告何銘
    盛所犯如附表編號1 至編號18所示販賣第一級毒品之犯行，
    均應依毒品危害防制條例第17條第2 項之規定，減輕其刑（
    其中附表編號5 、6 所示販賣第一級毒品未遂犯行並遞減之
    ），並依法先加後減之。
  (四)又按販賣第一級毒品罪之法定刑為「製造、運輸、販賣第一
    級毒品者，處死刑或無期徒刑；處無期徒刑者，得併科新臺
    幣2 千萬元以下罰金」，毒品危害防制條例第4 條第1 項規
    定甚明，然同為販賣第一級毒品之人，其原因動機不一，犯
    罪情節未必盡同，或有大盤毒梟者，亦有中、小盤之分，甚
    或僅止於吸毒者友儕間為求互通有無之有償轉讓者亦有之，
    其販賣行為所造成危害社會之程度自屬有異，法律科處此類
    犯罪，所設之法定最低本刑卻同為「死刑或無期徒刑；處無
    期徒刑，得併科新臺幣2 千萬元以下罰金」，不可謂不重。
    於此情形，倘依其情狀處以有期徒刑，即足以懲儆，並可達
    防衛社會之目的者，自非不可依客觀之犯行與主觀之惡性二
    者加以考量其情狀，是否有可憫恕之處，適用刑法第59條之
    規定酌量減輕其刑，期使個案裁判之量刑，能斟酌至當，符
    合比例原則。而本件被告朱則輝所犯如附表所示共18次販賣
    海洛因數量各僅1 包，販售價格均為500 元或1000元，足見
    被告朱則輝販賣海洛因之數量尚微，所得亦非鉅，以其情節
    論，惡性尚非重大不赦，又無證據足以證明被告為大量走私
    進口或長期販賣毒品之所謂「大盤」、「中盤」之販毒者，
    其惡性與犯罪情節核與大毒梟有重大差異，如不論其情節輕
    重，遽處以販賣第一級毒品罪之法定本刑死刑或無期徒刑，
    誠屬情輕法重，過於嚴苛，是其犯罪情狀顯有堪資憫恕之處
    ，本院認科以最低度刑之無期徒刑，仍嫌過重，且依其情狀
    處以相當之有期徒刑，即足以懲儆，並可達防衛社會之目的
    ，爰依刑法第59條規定，就被告朱則輝18次販賣第一級毒品
    犯行，均予酌量減輕其刑（其中附表編號5 、6 所示販賣第
    一級毒品未遂犯行並遞減之），並依法先加後減之。
  (五)爰審酌被告何銘盛、朱則輝明知毒品對人體之危害性，仍為
    圖一己私利而販賣海洛因，其等行為實足以助長吸食毒品之
    氾濫，並戕害他人身心，危害社會治安及善良風氣甚鉅，復
    念其等本次遭查獲販賣海洛因既遂16次、未遂2 次，及被告
    2 人生活狀況等一切情狀，分別量處如主文所示之刑，並定
    其應執行之刑。
  (六)又按以營利為目的販入毒品，經多次販賣後，持有剩餘毒品
    被查獲，其各次販賣毒品行為，固應併合處罰。惟該持有剩
    餘毒品之低度行為，應僅為最後一次販賣毒品之高度行為所
    吸收，不另論罪。則就該查獲之剩餘毒品，祇能於最後一次
    之販賣毒品罪宣告沒收銷燬，不得於各次販賣毒品罪均宣告
    沒收銷燬（最高法院97年度臺上字第4068號判決意旨參照）
    。扣案第一級毒品海洛因52包（均含包裝袋。合計淨重5.11
    公克），係毒品危害防制條例第2 條第2 項第1 款規定之第
    一級毒品已如前述，應於被告2 人最後一次販賣第一級毒品
    （即附表編號10所示販賣予蔡建平部分）之主文項下，依毒
    品危害防制條例第18條第1 項前段諭知沒收銷燬。至因鑑定
    耗損部分之毒品，因已滅失不存在，自無庸諭知沒收銷燬。
    又各該毒品外包裝袋（共52個），因與毒品海洛因無法析離
    ，自應併同於甲基安非他命52包一併沒收銷燬。扣案之
    NOKIA 廠牌手機1 支（含門號0000000000號SIM 卡1 張），
    係供被告2 人聯絡販賣海洛因予附表編號5 、6 ，編號9 至
    編號18所示交易對象使用；門號0000000000號SIM 卡1 張，
    係供被告2 人聯絡販賣海洛因予附表編號1 至編號4 ，編號
    7 、8 所示交易對象使用，且均為被告朱則輝所有交付被告
    何銘盛使用，業據被告何銘盛供承在卷（本院訴二卷第100
    頁背面），均應依毒品危害防制條例第19條第1 項之規定，
    併予宣告沒收，並分別於被告2 人各該販賣第一級毒品之罪
    刑項下宣告之。未扣案販毒所得（如附表交易金額欄所示）
    分別係附表編號1 至編號18所示被告2 人販賣海洛因之販毒
    所得，依共犯責任共同之原則，應依毒品危害防制條例第19
    條第1 項之規定，分別於被告2 人各該共同販賣毒品之罪名
    項下宣告連帶沒收，如全部或一部不能沒收時，以被告2 人
    之財產抵償之。
  (七)至其餘扣案物（MOTOROLA行動電話1 支【含門號0000000000
    號SIM 卡1 張】、電話簿1 本、MOTOROLA行動電話1 支【含
    不詳門號SIM 卡1 張】、NOKIA 行動電話1 支【含門號
    0000000000號SIM 卡1 張】、LG行動電話1 支【含門號
    0000000000號SIM 卡1 張】、SAMSUNG 行動電話1 支【含門
    號0000000000號SIM 卡1 張】、注射針筒2 支、分裝鏟1 支
    ），雖為被告2 人所有，然或為被告2 人施用毒品之工具、
    或為其等日常生活所用，均無證據顯示與被告前揭犯行有關
    ，且非屬違禁物，爰均不另為沒收之諭知；另扣案第一級毒
    品海洛因一包（毛重0.3 公克）係被告朱則輝自行施用毒品
    所用，業據被告朱則輝於警詢時供承在卷（警二卷第7- 8
    頁），且無證據足認與被告2 人本件犯行有直接關連性，依
    無主刑即無從刑之主從不可分關係（最高法院78年臺非字第
    72號判例意旨參照），自不為沒收之宣告，併此敘明。
據上論斷，應依刑事訴訟法第299 條第1 項前段，毒品危害防制
條例第4 條第1 項、第6 項、第17條第2 項、第18條第1 項、第
19 條 第1 項，刑法第11條、第28條、第25條第2 項、第47條第
1 項、第59條、第51條第5 款，判決如主文。
本案經檢察官陳登燦到庭執行職務。
中    華    民    國   100    年    4     月    20    日
            刑事第十六庭  審判長法  官  曾逸誠
                                法  官  林柏壽
                                法  官  姚水文
以上正本證明與原本無異。
如不服本判決應於收受送達後10日內向本院提出上訴書狀，並應
敘述具體理由；如未敘述上訴理由者，應於上訴期間屆滿後20日
內向本院補提理由書（均須按他造當事人之人數附繕本）「切勿
逕送上級法院」。
中    華    民    國   100    年    4     月    20    日
                                書記官  蔡靜雯
附錄本案論罪科刑法條：
毒品危害防制條例第4條第1項
製造、運輸、販賣第一級毒品者，處死刑或無期徒刑；處無期徒
刑者，得併科新臺幣2 千萬元以下罰金。
毒品危害防制條例第4條第6項
前五項之未遂犯罰之。
附表
┌─┬──────┬─────────────┬───────────────┐
│  │  交易對象  │                          │                              │
│編├──────┤                          │        所犯罪名／            │
│號│  交易時間  │         交易方式         │        所處之刑及沒收        │
│  ├──────┤                          │                              │
│  │  交易地點  │                          │                              │
│  ├──────┤                          │                              │
│  │  交易金額  │                          │                              │
├─┼──────┼─────────────┼───────────────┤
│1 │   王志中   │王志中於98年7 月14日13時18│何銘盛共同販賣第一級毒品，累犯│
│  ├──────┤分許，使用門號0000000000號│，處有期徒刑拾陸年捌月。扣案門│
│  │98年7月14日 │行動電話，與何銘盛使用門號│號0000000000號SIM 卡│
│  │13時27分許  │0000000000號行動電話聯絡後│壹張沒收。未扣案販毒所得新臺幣│
│  ├──────┤，王志中旋於同日13時27分許│壹仟元，與朱則輝連帶沒收，如全│
│  │高雄市苓雅區│前往高雄市苓雅區○○○路與│部或一部不能沒收時，以其等財產│
│  │三多二路與凱│凱旋路口附近，由何銘盛交付│抵償之。                      │
│  │旋路口附近  │1000元海洛因予王志中，並收├───────────────┤
│  │            │取價金。                  │朱則輝共同販賣第一級毒品，累犯│
│  ├──────┤                          │，處有期徒刑拾捌年捌月。扣案門│
│  │   1000元   │                          │號0000000000號SIM 卡│
│  │            │                          │壹張沒收。未扣案販毒所得新臺幣│
│  │            │                          │壹仟元，與何銘盛連帶沒收，如全│
│  │            │                          │部或一部不能沒收時，以其等財產│
│  │            │                          │抵償之。                      │
├─┼──────┼─────────────┼───────────────┤
│2 │   王志中   │王志中於98年7 月14日17時6 │何銘盛共同販賣第一級毒品，累犯│
│  ├──────┤分許，使用門號0000000000號│，處有期徒刑拾陸年捌月。扣案門│
│  │98年7月14日 │行動電話，與何銘盛使用門號│號0000000000號SIM 卡│
│  │17時6分許   │0000000000號行動電話聯絡後│壹張沒收。未扣案販毒所得新臺幣│
│  ├──────┤，王志中旋前往高雄市苓雅區│壹仟元，與朱則輝連帶沒收，如全│
│  │高雄市苓雅區○○○○路與凱旋路口附近，由│部或一部不能沒收時，以其等財產│
│  │三多二路與凱│何銘盛交付1000元海洛因予王│抵償之。                      │
│  │旋路口附近  │志中，並收取價金。        ├───────────────┤
│  ├──────┤                          │朱則輝共同販賣第一級毒品，累犯│
│  │   1000元   │                          │，處有期徒刑拾捌年捌月。扣案門│
│  │            │                          │號0000000000號SIM 卡│
│  │            │                          │壹張沒收。未扣案販毒所得新臺幣│
│  │            │                          │壹仟元，與何銘盛連帶沒收，如全│
│  │            │                          │部或一部不能沒收時，以其等財產│
│  │            │                          │抵償之。                      │
├─┼──────┼─────────────┼───────────────┤
│3 │   王志中   │王志中於98年7 月15日9 時14│何銘盛共同販賣第一級毒品，累犯│
│  ├──────┤分許，使用門號0000000000號│，處有期徒刑拾陸年捌月。扣案門│
│  │98年7月15日 │行動電話，與何銘盛使用門號│號0000000000號SIM 卡│
│  │9時14分許   │0000000000號行動電話聯絡後│壹張沒收。未扣案販毒所得新臺幣│
│  ├──────┤，王志中旋前往高雄市苓雅區│壹仟元，與朱則輝連帶沒收，如全│
│  │高雄市苓雅區○○○○路與凱旋路口附近，由│部或一部不能沒收時，以其等財產│
│  │三多二路與凱│何銘盛交付1000元海洛因予王│抵償之。                      │
│  │旋路口附近  │志中，並收取價金。        ├───────────────┤
│  ├──────┤                          │朱則輝共同販賣第一級毒品，累犯│
│  │   1000元   │                          │，處有期徒刑拾捌年捌月。扣案門│
│  │            │                          │號0000000000號SIM 卡│
│  │            │                          │壹張沒收。未扣案販毒所得新臺幣│
│  │            │                          │壹仟元，與何銘盛連帶沒收，如全│
│  │            │                          │部或一部不能沒收時，以其等財產│
│  │            │                          │抵償之。                      │
├─┼──────┼─────────────┼───────────────┤
│4 │   王志中   │王志中於98年7 月19日9 時23│何銘盛共同販賣第一級毒品，累犯│
│  ├──────┤分許，使用門號0000000000號│，處有期徒刑拾陸年捌月。扣案門│
│  │98年7月19日 │行動電話，與何銘盛使用門號│號0000000000號SIM 卡│
│  │9時23分許   │0000000000號行動電話聯絡後│壹張沒收。未扣案販毒所得新臺幣│
│  ├──────┤，王志中旋前往高雄市苓雅區│壹仟元，與朱則輝連帶沒收，如全│
│  │高雄市苓雅區○○○○路與凱旋路口附近，由│部或一部不能沒收時，以其等財產│
│  │三多二路與凱│何銘盛交付1000元海洛因予王│抵償之。                      │
│  │旋路口附近  │志中，並收取價金。        ├───────────────┤
│  ├──────┤                          │朱則輝共同販賣第一級毒品，累犯│
│  │  1000元    │                          │，處有期徒刑拾捌年捌月。扣案門│
│  │            │                          │號0000000000號SIM 卡│
│  │            │                          │壹張沒收。未扣案販毒所得新臺幣│
│  │            │                          │壹仟元，與何銘盛連帶沒收，如全│
│  │            │                          │部或一部不能沒收時，以其等財產│
│  │            │                          │抵償之。                      │
├─┼──────┼─────────────┼───────────────┤
│5 │   郭耀庭   │郭耀庭於98年7 月13日16時43│何銘盛共同販賣第一級毒品未遂，│
│  ├──────┤分許，使用門號0000000000號│累犯，處有期徒刑拾年。扣案    │
│  │98年7月13日 │行動電話，與何銘盛使用門號│NOKIA 廠牌手機壹支（含門號０九│
│  │16時43分許  │0000000000號行動電話聯絡後│00000000號SIM 卡壹張）│
│  ├──────┤，郭耀庭旋即與何銘盛在高雄│沒收。                        │
│  │高雄市新興區│市新興區新崛江商場內見面欲├───────────────┤
│  │新崛江商場內│購買海洛因，然因郭耀庭對海│朱則輝共同販賣第一級毒品未遂，│
│  ├──────┤洛因品質有疑慮而未完成交易│累犯，處有期徒刑拾貳年。扣案  │
│  │（未收價金）│。                        │NOKIA 廠牌手機壹支（含門號０九│
│  │            │                          │00000000號SIM 卡壹張）│
│  │            │                          │沒收。                        │
├─┼──────┼─────────────┼───────────────┤
│6 │   郭耀庭   │郭耀庭於98年7 月27日18時3 │何銘盛共同販賣第一級毒品未遂，│
│  ├──────┤分許，使用門號0000000000號│累犯，處有期徒刑拾年。扣案    │
│  │98年7月27日 │行動電話，與何銘盛使用門號│NOKIA 廠牌手機壹支（含門號０九│
│  │18時3分許   │0000000000號行動電話聯絡後│00000000號SIM 卡壹張）│
│  ├──────┤，郭耀庭旋前往高雄市新興區│沒收。                        │
│  │高雄市新興區│新崛江商場內「奧斯卡電影院├───────────────┤
│  │新崛江商場內│」前與何銘盛見面欲購買海洛│朱則輝共同販賣第一級毒品未遂，│
│  │「奧斯卡電影│因，然因郭耀庭攜帶現金不足│累犯，處有期徒刑拾貳年。扣案  │
│  │院」前      │，何銘盛不願交付海洛因，而│NOKIA 廠牌手機壹支（含門號０九│
│  ├──────┤未完成交易。              │00000000號SIM 卡壹張）│
│  │（未收價金）│                          │沒收。                        │
├─┼──────┼─────────────┼───────────────┤
│7 │   曾關宇   │曾關宇於98年7 月21日13時53│何銘盛共同販賣第一級毒品，累犯│
│  ├──────┤分許，使用門號0000000000號│，處有期徒刑拾陸年陸月。扣案門│
│  │98年7 月21日│行動電話，與何銘盛使用門號│號0000000000號SIM 卡│
│  │13時53分許  │0000000000號行動電話聯絡後│壹張沒收。未扣案販毒所得新臺幣│
│  ├──────┤，曾關宇旋前往朱則輝位在高│伍佰元，與朱則輝連帶沒收，如全│
│  │高雄市苓雅區│雄市苓雅區○○○路與凱旋路│部或一部不能沒收時，以其等財產│
│  │三多二路與凱│口附近租屋處巷口，由朱則輝│抵償之。                      │
│  │旋路口附近巷│交付500 元海洛因予曾關宇，├───────────────┤
│  │口          │並收取價金。              │朱則輝共同販賣第一級毒品，累犯│
│  ├──────┤                          │，處有期徒刑拾捌年陸月。扣案門│
│  │   500元    │                          │號0000000000號SIM 卡│
│  │            │                          │壹張沒收。未扣案販毒所得新臺幣│
│  │            │                          │伍佰元，與何銘盛連帶沒收，如全│
│  │            │                          │部或一部不能沒收時，以其等財產│
│  │            │                          │抵償之。                      │
│  │            │                          │                              │
├─┼──────┼─────────────┼───────────────┤
│8 │   曾關宇   │曾關宇於98年7 月22日19時30│何銘盛共同販賣第一級毒品，累犯│
│  ├──────┤分許，使用門號0000000000號│，處有期徒刑拾陸年陸月。扣案門│
│  │98年7月22日 │行動電話，與何銘盛使用門號│號0000000000號SIM 卡│
│  │19時53分許  │0000000000號行動電話聯絡後│壹張沒收。未扣案販毒所得新臺幣│
│  ├──────┤，曾關宇旋於同日19時53分許│伍佰元，與朱則輝連帶沒收，如全│
│  │高雄市苓雅區│前往高雄市苓雅區○○○路與│部或一部不能沒收時，以其等財產│
│  │三多二路與凱│凱旋路口附近之鐵路圍牆旁，│抵償之。                      │
│  │旋路口附近之│由何銘盛交付500 元海洛因予├───────────────┤
│  │鐵路圍牆旁  │曾關宇，並收取價金。      │朱則輝共同販賣第一級毒品，累犯│
│  ├──────┤                          │，處有期徒刑拾捌年陸月。扣案門│
│  │   500元    │                          │號0000000000號SIM 卡│
│  │            │                          │壹張沒收。未扣案販毒所得新臺幣│
│  │            │                          │伍佰元，與何銘盛連帶沒收，如全│
│  │            │                          │部或一部不能沒收時，以其等財產│
│  │            │                          │抵償之。                      │
├─┼──────┼─────────────┼───────────────┤
│9 │   蔡建平   │蔡建平於98年7 月13日13時7 │何銘盛共同販賣第一級毒品，累犯│
│  ├──────┤分許，使用門號0000000000號│，處有期徒刑拾陸年捌月。扣案  │
│  │98年7月13日 │行動電話，與何銘盛使用門號│NOKIA 廠牌手機壹支（含門號０九│
│  │13時36分許  │0000000000號行動電話聯絡後│00000000號SIM 卡壹張）│
│  ├──────┤，蔡建平旋於同日13時36分許│沒收。未扣案販毒所得新臺幣壹仟│
│  │高雄市苓雅區│前往高雄市苓雅區○○○路「│元，與朱則輝連帶沒收，如全部或│
│  │三多二路「國│國際商工」前，由何銘盛交付│一部不能沒收時，以其等財產抵償│
│  │際商工」前  │1000元海洛因予蔡建平，並收│之。                          │
│  ├──────┤取價金。                  ├───────────────┤
│  │   1000元   │                          │朱則輝共同販賣第一級毒品，累犯│
│  │            │                          │，處有期徒刑拾捌年捌月。扣案  │
│  │            │                          │NOKIA 廠牌手機壹支（含門號０九│
│  │            │                          │00000000號SIM 卡壹張）│
│  │            │                          │沒收。未扣案販毒所得新臺幣壹仟│
│  │            │                          │元，與何銘盛連帶沒收，如全部或│
│  │            │                          │一部不能沒收時，以其等財產抵償│
│  │            │                          │之。                          │
├─┼──────┼─────────────┼───────────────┤
│10│   蔡建平   │蔡建平於98年8 月18日17時46│何銘盛共同販賣第一級毒品，累犯│
│  ├──────┤分許，使用門號0000000000號│，處有期徒刑拾陸年陸月。扣案海│
│  │98年8月18日 │行動電話，與何銘盛使用門號│洛因伍拾貳包（均含包裝袋。合計│
│  │18時20分許  │0000000000號行動電話聯絡後│淨重伍點壹壹公克），均沒收銷燬│
│  ├──────┤，蔡建平旋於同日18時20分許│之；NOKIA 廠牌手機壹支（含門號│
│  │高雄市新興區│前往高雄市○○區○○路與民│0000000000號SIM 卡壹│
│  │林森路與民生│生路口，由何銘盛交付500 元│張）沒收。未扣案販毒所得新臺幣│
│  │路口        │海洛因予蔡建平，並收取價金│伍佰元，與朱則輝連帶沒收，如全│
│  ├──────┤。                        │部或一部不能沒收時，以其等財產│
│  │   500元    │                          │抵償之。                      │
│  │            │                          ├───────────────┤
│  │            │                          │朱則輝共同販賣第一級毒品，累犯│
│  │            │                          │，處有期徒刑拾捌年陸月。扣案海│
│  │            │                          │洛因伍拾貳包（均含包裝袋。合計│
│  │            │                          │淨重伍點壹壹公克），均沒收銷燬│
│  │            │                          │之；NOKIA 廠牌手機壹支（含門號│
│  │            │                          │0000000000號SIM 卡壹│
│  │            │                          │張）沒收。未扣案販毒所得新臺幣│
│  │            │                          │伍佰元，與何銘盛連帶沒收，如全│
│  │            │                          │部或一部不能沒收時，以其等財產│
│  │            │                          │抵償之。                      │
├─┼──────┼─────────────┼───────────────┤
│11│   曾煥仰   │曾煥仰於98年7 月13日17時54│何銘盛共同販賣第一級毒品，累犯│
│  ├──────┤分許，使用門號0000000000號│，處有期徒刑拾陸年捌月。扣案  │
│  │98年7月13日 │行動電話，與何銘盛使用門號│NOKIA 廠牌手機壹支（含門號０九│
│  │17時54分許  │0000000000號行動電話聯絡後│00000000號SIM 卡壹張）│
│  ├──────┤，曾煥仰旋即與何銘盛在高雄│沒收。未扣案販毒所得新臺幣壹仟│
│  │高雄市新興區│市○○區○○路與文橫路口見│元，與朱則輝連帶沒收，如全部或│
│  │文化路與文橫│面，由何銘盛交付1000元之海│一部不能沒收時，以其等財產抵償│
│  │路口        │洛因予曾煥仰，並收取價金。│之。                          │
│  │            │                          ├───────────────┤
│  ├──────┤                          │朱則輝共同販賣第一級毒品，累犯│
│  │   1000元   │                          │，處有期徒刑拾捌年捌月。扣案  │
│  │            │                          │NOKIA 廠牌手機壹支（含門號０九│
│  │            │                          │00000000號SIM 卡壹張）│
│  │            │                          │沒收。未扣案販毒所得新臺幣壹仟│
│  │            │                          │元，與何銘盛連帶沒收，如全部或│
│  │            │                          │一部不能沒收時，以其等財產抵償│
│  │            │                          │之。                          │
├─┼──────┼─────────────┼───────────────┤
│12│   曾煥仰   │曾煥仰於98年7 月14日14時12│何銘盛共同販賣第一級毒品，累犯│
│  ├──────┤分許，使用門號0000000000號│，處有期徒刑拾陸年捌月。扣案  │
│  │98年7月14日 │行動電話，與何銘盛使用門號│NOKIA 廠牌手機壹支（含門號０九│
│  │14時12分許  │0000000000號行動電話聯絡後│00000000號SIM 卡壹張）│
│  ├──────┤，曾煥仰旋即與何銘盛在高雄│沒收。未扣案販毒所得新臺幣壹仟│
│  │高雄市新興區│市○○區○○路與文橫路口見│元，與朱則輝連帶沒收，如全部或│
│  │文化路與文橫│面，由何銘盛交付1000元之海│一部不能沒收時，以其等財產抵償│
│  │路口        │洛因予曾煥仰，並收取價金。│之。                          │
│  │            │                          ├───────────────┤
│  ├──────┤                          │朱則輝共同販賣第一級毒品，累犯│
│  │   1000元   │                          │，處有期徒刑拾捌年捌月。扣案  │
│  │            │                          │NOKIA 廠牌手機壹支（含門號０九│
│  │            │                          │00000000號SIM 卡壹張）│
│  │            │                          │沒收。未扣案販毒所得新臺幣壹仟│
│  │            │                          │元，與何銘盛連帶沒收，如全部或│
│  │            │                          │一部不能沒收時，以其等財產抵償│
│  │            │                          │之。                          │
├─┼──────┼─────────────┼───────────────┤
│13│   曾煥仰   │曾煥仰於98年8 月4 日16時36│何銘盛共同販賣第一級毒品，累犯│
│  ├──────┤分許，使用門號0000000000號│，處有期徒刑拾陸年捌月。扣案  │
│  │98年8月4日  │行動電話，與何銘盛使用門號│NOKIA 廠牌手機壹支（含門號０九│
│  │16時36分許  │0000000000號行動電話聯絡後│00000000號SIM 卡壹張）│
│  ├──────┤，曾煥仰旋即與何銘盛在高雄│沒收。未扣案販毒所得新臺幣壹仟│
│  │高雄市新興區│市○○區○○路與大同路口見│元，與朱則輝連帶沒收，如全部或│
│  │林森路與大同│面，由何銘盛交付1000元之海│一部不能沒收時，以其等財產抵償│
│  │路口        │洛因予曾煥仰，並收取價金。│之。                          │
│  ├──────┤                          ├───────────────┤
│  │   1000元   │                          │朱則輝共同販賣第一級毒品，累犯│
│  │            │                          │，處有期徒刑拾捌年捌月。扣案  │
│  │            │                          │NOKIA 廠牌手機壹支（含門號０九│
│  │            │                          │00000000號SIM 卡壹張）│
│  │            │                          │沒收。未扣案販毒所得新臺幣壹仟│
│  │            │                          │元，與何銘盛連帶沒收，如全部或│
│  │            │                          │一部不能沒收時，以其等財產抵償│
│  │            │                          │之。                          │
├─┼──────┼─────────────┼───────────────┤
│14│   曾煥仰   │曾煥仰於98年8 月5 日14時10│何銘盛共同販賣第一級毒品，累犯│
│  ├──────┤分許，使用門號0000000000號│，處有期徒刑拾陸年捌月。扣案  │
│  │98年8月5日  │行動電話，與何銘盛使用門號│NOKIA 廠牌手機壹支（含門號０九│
│  │14時10分許  │0000000000號行動電話聯絡後│00000000號SIM 卡壹張）│
│  ├──────┤，曾煥仰旋即與何銘盛在高雄│沒收。未扣案販毒所得新臺幣壹仟│
│  │高雄市新興區│市○○區○○路與大同路口見│元，與朱則輝連帶沒收，如全部或│
│  │林森路與大同│面，由何銘盛交付1000元之海│一部不能沒收時，以其等財產抵償│
│  │路口        │洛因予曾煥仰，並收取價金。│之。                          │
│  ├──────┤                          ├───────────────┤
│  │   1000元   │                          │朱則輝共同販賣第一級毒品，累犯│
│  │            │                          │，處有期徒刑拾捌年捌月。扣案  │
│  │            │                          │NOKIA 廠牌手機壹支（含門號０九│
│  │            │                          │00000000號SIM 卡壹張）│
│  │            │                          │沒收。未扣案販毒所得新臺幣壹仟│
│  │            │                          │元，與何銘盛連帶沒收，如全部或│
│  │            │                          │一部不能沒收時，以其等財產抵償│
│  │            │                          │之。                          │
├─┼──────┼─────────────┼───────────────┤
│15│   曾煥仰   │曾煥仰於98年8 月5 日22時31│何銘盛共同販賣第一級毒品，累犯│
│  ├──────┤分許，使用門號0000000000號│，處有期徒刑拾陸年捌月。扣案  │
│  │98年8月5日  │行動電話，與何銘盛使用門號│NOKIA 廠牌手機壹支（含門號０九│
│  │22時31分許  │0000000000號行動電話聯絡後│00000000號SIM 卡壹張）│
│  ├──────┤，曾煥仰旋即與何銘盛在高雄│沒收。未扣案販毒所得新臺幣壹仟│
│  │高雄市新興區│市○○區○○路與大同路口見│元，與朱則輝連帶沒收，如全部或│
│  │林森路與大同│面，由何銘盛交付1000元之海│一部不能沒收時，以其等財產抵償│
│  │路口        │洛因予曾煥仰，並收取價金。│之。                          │
│  ├──────┤                          ├───────────────┤
│  │   1000元   │                          │朱則輝共同販賣第一級毒品，累犯│
│  │            │                          │，處有期徒刑拾捌年捌月。扣案  │
│  │            │                          │NOKIA 廠牌手機壹支（含門號０九│
│  │            │                          │00000000號SIM 卡壹張）│
│  │            │                          │沒收。未扣案販毒所得新臺幣壹仟│
│  │            │                          │元，與何銘盛連帶沒收，如全部或│
│  │            │                          │一部不能沒收時，以其等財產抵償│
│  │            │                          │之。                          │
├─┼──────┼─────────────┼───────────────┤
│16│   曾煥仰   │曾煥仰於98年8 月10日18時28│何銘盛共同販賣第一級毒品，累犯│
│  ├──────┤分許，使用門號0000000000號│，處有期徒刑拾陸年捌月。扣案  │
│  │98年8月10日 │行動電話，與何銘盛使用門號│NOKIA 廠牌手機壹支（含門號０九│
│  │18時28分許  │0000000000號行動電話聯絡後│00000000號SIM 卡壹張）│
│  ├──────┤，曾煥仰旋即與何銘盛在高雄│沒收。未扣案販毒所得新臺幣壹仟│
│  │高雄市新興區│市○○區○○路與大同路口見│元，與朱則輝連帶沒收，如全部或│
│  │林森路與大同│面，由何銘盛交付1000元之海│一部不能沒收時，以其等財產抵償│
│  │路口        │洛因予曾煥仰，並收取價金。│之。                          │
│  ├──────┤                          ├───────────────┤
│  │   1000元   │                          │朱則輝共同販賣第一級毒品，累犯│
│  │            │                          │，處有期徒刑拾捌年捌月。扣案  │
│  │            │                          │NOKIA 廠牌手機壹支（含門號０九│
│  │            │                          │00000000號SIM 卡壹張）│
│  │            │                          │沒收。未扣案販毒所得新臺幣壹仟│
│  │            │                          │元，與何銘盛連帶沒收，如全部或│
│  │            │                          │一部不能沒收時，以其等財產抵償│
│  │            │                          │之。                          │
├─┼──────┼─────────────┼───────────────┤
│17│   曾煥仰   │曾煥仰於98年8 月12日19時31│何銘盛共同販賣第一級毒品，累犯│
│  ├──────┤分許，使用門號0000000000號│，處有期徒刑拾陸年捌月。扣案  │
│  │98年8月12日 │行動電話，與何銘盛使用門號│NOKIA 廠牌手機壹支（含門號０九│
│  │19時31分許  │0000000000號行動電話聯絡後│00000000號SIM 卡壹張）│
│  ├──────┤，曾煥仰旋即與何銘盛在高雄│沒收。未扣案販毒所得新臺幣壹仟│
│  │高雄市新興區│市新興區舊大統之麥當勞見面│元，與朱則輝連帶沒收，如全部或│
│  │舊大統之麥當│，由何銘盛交付1000元之海洛│一部不能沒收時，以其等財產抵償│
│  │勞          │因予曾煥仰，並收取價金。  │之。                          │
│  ├──────┤                          ├───────────────┤
│  │   1000元   │                          │朱則輝共同販賣第一級毒品，累犯│
│  │            │                          │，處有期徒刑拾捌年捌月。扣案  │
│  │            │                          │NOKIA 廠牌手機壹支（含門號０九│
│  │            │                          │00000000號SIM 卡壹張）│
│  │            │                          │沒收。未扣案販毒所得新臺幣壹仟│
│  │            │                          │元，與何銘盛連帶沒收，如全部或│
│  │            │                          │一部不能沒收時，以其等財產抵償│
│  │            │                          │之。                          │
├─┼──────┼─────────────┼───────────────┤
│18│   曾煥仰   │曾煥仰於98年8 月15日18時56│何銘盛共同販賣第一級毒品，累犯│
│  ├──────┤分許，使用門號0000000000號│，處有期徒刑拾陸年捌月。扣案  │
│  │98年8月15日 │行動電話，與何銘盛使用門號│NOKIA 廠牌手機壹支（含門號０九│
│  │18時56分許  │0000000000號行動電話聯絡後│00000000號SIM 卡壹張）│
│  ├──────┤，曾煥仰旋即與何銘盛在高雄│沒收。未扣案販毒所得新臺幣壹仟│
│  │高雄市新興區│市○○區○○路與大同路口見│元，與朱則輝連帶沒收，如全部或│
│  │林森路與大同│面，由何銘盛交付1000元之海│一部不能沒收時，以其等財產抵償│
│  │路口        │洛因予曾煥仰，並收取價金。│之。                          │
│  ├──────┤                          ├───────────────┤
│  │   1000元   │                          │朱則輝共同販賣第一級毒品，累犯│
│  │            │                          │，處有期徒刑拾捌年捌月。扣案  │
│  │            │                          │NOKIA 廠牌手機壹支（含門號０九│
│  │            │                          │00000000號SIM 卡壹張）│
│  │            │                          │沒收。未扣案販毒所得新臺幣壹仟│
│  │            │                          │元，與何銘盛連帶沒收，如全部或│
│  │            │                          │一部不能沒收時，以其等財產抵償│
│  │            │                          │之。                          │
└─┴──────┴─────────────┴───────────────┘